臺灣臺北地方法院交通事件裁定　　　　 94年度交聲字第502號
原處分機關　交通部公路總局台北區監理所基隆監理站
受處分人
即異議人　　甲○○
上列受處分人即異議人因違反道路交通管理處罰條例案件，對於
交通部公路總局臺北區監理所基隆監理站所為之處分（基監字第
裁42-CU0000000號），聲明異議，本院裁定如下：
    主  文
異議駁回。
    理  由
一、異議意旨略以：「…本人（異議人即受處分人甲○○）於九
    十三年十二月七、八、九、十、十三、十四、十五連續被舉
    發QZB- 970機車違規停車於中興路一段一九七巷一號之紅線
    ，但經本人申訴新店分局裁決所，他們的回覆是『依法行事
    』，本人相當質疑，市公所何以突然於九十三年十一月二十
    九日將原本可以停放機車之中興路一段一九七巷一號劃上紅
    線，更離譜的是居然未通知民眾，請問我將機車原本就停放
    在未規劃紅線區域，有何違法？是貴工務課於九十三年十一
    月二十九日在未通知民眾下劃上紅線，造成本人被開七張罰
    單，金額高達四千二百元，這筆金額本人相當同意是否應由
    貴單位支付？本人再次申明，煩請貴市公所回為何可以在未
    通知民眾的情況下，劃紅線，同時造成本人巨大損失。請貴
    市公所在收到本申訴案件後，立刻處理回覆，否則再有任何
    罰款加諸本人，本人將訴諸法律…」等語。
二、按為維護道路交通安全與暢通，公路或警察機關於必要時，
    得就左列事項發布命令，指定某線道路或某線道路區段禁止
    或限制車輛、行人通行，或禁止穿越道路，或禁止停車及臨
    時停車，道路交通管理處罰條例第五條第一款定有明文。又
    禁止臨時停車線為紅色實線，用以指示禁止臨時停車路段，
    而禁止臨時停車處所不得停車，汽車駕駛人在禁止臨時停車
    處所停車者，處新臺幣（下同）六百元以上一千二百元以下
    罰鍰，道路交通標誌標線號誌設置規則第一百六十九條第一
    項、第二項道路交通安全規則第一百十二條第一項第一款及
    道路交通管理處罰條例第五十六條第一項第一款亦分別定有
    明文。
三、經查：
(一)、本件受處分人即異議人甲○○所有之車號QZB-970號輕型機
    車，於民國九十三年十二月十四日上午九時十六分許，為臺
    北縣政府警察局新店分局員警查緝停放在台北縣新店市○○
    路○段一九七巷口前劃設有禁止臨時停車紅色實線之路段上
    而拍照取證，以受處分人所有之車輛有違反道路交通管理處
    罰條例第五十六條第一項第一款「在禁止臨時停車處所停車
    者」之行為逕行掣單舉發，經將舉發單送達受處分人後，受
    處分人雖於九十四年二月四日舉發通知單上所載應到案日期
    （九十四年二月五日）前向原處分機關提出申訴，經原處分
    機關請舉發單位調查結果，仍認受處分人有前開違規行為，
    原處分機關乃依前揭道路交通管理處罰條例第五十六條第一
    項第一款及違反道路交通管理事件統一裁罰基準表之規定，
    裁處受處分人罰鍰六百元之事實，有台北縣警察局新店分局
    舉發單號CU0000000明細資料、舉發照片、交通部公路總局
    台北區監理所基隆監理站基監字第裁42-CU0000000號違反道
    路交通管理事件裁決書影本、台北縣警察局新店分局九十四
    年三月十一日北縣警店交裁字第0940008947號書函影本及交
    通部公路總局台北區監理所基隆監理站對違反道路交通管理
    事件不服裁決聲明異議案件九十四年三月三十日北監基四字
    第0941 201281號移送書在卷可稽。
(二)、而異議人承認其所有之QZB-970號輕型機車有於前揭時間停
    放在台北縣新店市○○路○段一九七巷一號前之事實，並台
    北縣警察局新店分局舉發單號CU0000000明細資料、舉發照
    片在卷可稽，而舉發地點－台北縣新店市○○路○段一九七
    巷一號前之紅實線係新店市公所依據台北縣政府交通局到場
    會勘後的結論，於九十三年十一月二十九日上午九時五分繪
    設一節，亦有台北縣新店市公所九十四年六月二十日北縣店
    工字第0940022665號函及本院九十四年六月二十四日公務電
    話紀錄二份可稽，是異議人所有之QZB-970號輕型機車客觀
    上有在劃設禁止臨時停車線之處所違規停車之事實，已堪認
    定。
(三)、雖然異議人主張：「…機車原本就停放在未規劃紅線區域，
    有何違法？是貴工務課於九十三年十一月二十九日在未通知
    民眾下劃上紅線，造成本人被開七張罰…」（異議狀）、「
    …我覺得立法精神應該是維護全民利益，政府做事情應該公
    告週知才對，有個標準程序，他們沒有公告，是他們便宜行
    事。像是我們總統公子結婚也是當天有公告，這個應該要公
    告給民眾週知才對。我一開始質疑是商家自行畫的，既然剛
    我看過新店市公所的回函，就表示是合法的，這點我沒意見
    ，但他們應該要公告讓我們知道才對。如果我的車子有妨害
    通道的話，我覺得他們應該把我的車子直接吊走…」（九十
    四年六月二十八日本院調查）等語，新店市公所於九十三年
    十一月二十九日上午九時五分在台北縣新店市○○路○段一
    九七巷繪設紅實線事先未公告之情，亦有本院九十四年六月
    二十四日公務電話紀錄可稽。
(四)、然而，經本院查詢結果，臺北縣新店市公所係於九十三年十
    一月二十九日上午九時五分起在台北縣新店市○○路○段一
    九七巷及附近巷道繪設禁止臨時停車線，該決定係依據臺北
    縣政府交通局辦理會勘決定，依據交通部道交通標誌標線號
    誌設置規則，無須公告，但為避免造成民怨，曾給予緩衝期
    間，始開始執法，於繪製紅線時，原路段停放之車輛會先移
    至路旁，待繪製完成後，再將車輛移回，之後會將車號通報
    新店分局，由其通知拖吊場暫不執行拖吊，一般會給三至五
    天之緩衝期，期間不拖吊、不開罰單等情，此有臺北縣新店
    市公所九十四年六月二十日北縣店工字第0940022665函及本
    院九十四年六月二十四日公務電話紀錄附卷可稽。且據舉發
    照片所示，舉發地點係位於階梯前，異議人所有之 QZB-970
    號輕型機車停放在階梯口之正前方，衡諸常情，階梯口之正
    前方為行人通行處所，鮮少會繪設有機車停車格阻礙行人通
    行，況亦未見有機車停車格之白線舊痕跡，此外現場繪設之
    紅實線鮮明可見，乃一般人所能輕易察覺，異議人雖以：「
    …（依據卷附六張裁決書記載該機車被取締違規的時間分別
    為九十三年十二月七日、九十三年十二月八日、九十三年十
    二月九日、九十三年十二月十日、九十三年十二月十三日、
    九十三年十二月十四日、九十三年十二月十五日，在前揭被
    取締違規時間多久前將機車停放該處？）應該有至少一個月
    ，反正長年都停放在那個巷子，因為那邊有畫停車格…（在
    九十三年十一月到十二月十五日這段期間，你或你太太是否
    有騎用這部機車？）因為那是東北季風的時候都在下雨，我
    太太都是以計程車為主，我則是開車，如果有用到的話，就
    是週休二日的時候會騎車去買菜。如果下雨天就不會騎車去
    買菜…」等詞置辯，惟依據警繪取締現場之中興路一段一九
    七巷、行政街及新店市公所捷運站之現場圖所示，異議人居
    住之台北縣新店市○○街五三號僅有一對外通路連接中興路
    一段一九七巷口，行政街五三號至中興路一段一九七巷口之
    路邊均繪設有紅實線，如前所述，前揭紅實線繪設之時間為
    九十三年十一月二十九日上午九時五分起，異議人亦表示：
    「…（在取締這段期間你或你太太是否有住在家裡？）九十
    三十二月七日到十二月十五日這段時間應該是在家裡，如果
    有出去玩的話應該是一、二天就回來…（九十三年十一月間
    ，你或你太太有沒有住在家裡？）也應該如上面所說的狀況
    …」等詞，從而可知，於九十三年十一月二十九日上午九時
    五分起新店市○○路○段一九七巷口至其住處前路旁繪設有
    紅實線，異議人當會立即發現，此由異議人表示：「…我一
    開始質疑是商家自行畫的…」等語亦自明，是異議人自應前
    往檢視機車停放處所是否亦已繪設紅實線，並將機車移其他
    可停放機車之處所；而異議人為汽車用路人，考領有適當之
    駕駛執照，自應遵守標線之指示，不得在劃有紅色實線禁止
    臨時停車路段停車，以利行人通行及維護道路交通安全與通
    暢，其上開所辯尚不能解免其違反禁止臨時停車標線之指示
    而違規停車之事實。
四、綜上所述，受處分人所有前開車號機車確有在設有禁止臨時
    停車標誌之處所違規停車之行為，從而原處分機關依前揭道
    路交通管理處罰條例第五十六條第一項第一款、違反道路交
    通管理事件統一裁罰基準及處理細則第四十四條第一項暨違
    反道路交通管理事件統一裁罰標準表之規定，裁處受處分人
    罰鍰六百元，核無違誤，本件受處分人之異議為無理由，自
    應將其異議駁回。
五、依道路交通管理處罰條例第八十七條第二項、道路交通案件
    處理辦法第十九條，裁定如主文。
中　　華　　民　　國　　94　　年　　10　　月　　14　　日
                                臺灣臺北地方法院交通法庭
                                    法  官  林婷立
上正本證明與原本無異
                                    書記官  王曉雁
中　　華　　民　　國　　94　　年　　10　　月　　17　　日
如不服本裁定，應於送達後五日內，向本院提出抗告狀。
